【裁判字號】    95,上訴,4042
【裁判日期】    951212
【裁判案由】    公共危險
【裁判全文】
臺灣高等法院刑事判決                95年度上訴字第4042號
上  訴  人
即  被  告  甲○○
上列上訴人因公共危險案件，不服台灣板橋地方法院95年度訴字
第2224號，中華民國95年9月13日第一審判決（起訴案號：台灣
板橋地方法院檢察署95年度偵字第12370號），提起上訴，本院
判決如下：
    主  文
上訴駁回。
    事  實
一、甲○○於民國81年間，因違反麻醉毒品管理條例案件，經本
    院判處有期徒刑7月，於82年3月24日執行完畢；又於83年間
    ，因違反麻醉毒品管理條例案件，經本院判處有期徒刑7月
    ，於84年1月21日執行完畢，仍不知悔改警惕。復於95年5月
    9日凌晨1時40分許，在台北縣土城市○○路○段155巷4號前
    ，因與女友丙○○發生口角，竟以隨身攜帶之打火機，點燃
    燒燬丙○○所有停於該處之車牌號碼UYK-475號輕型機車，
    火勢並延燒損及旁邊丁○○所有車牌號碼RJB-452號輕型機
    車及乙○○所有車牌號碼GEC-092號重型機車，致生公共危
    險。幸經附近居民洪志誠發現持滅火器將火勢撲滅，始未釀
    成巨災。嗣經警方調閱現場附近監視錄影帶，循線查獲甲○○，並扣得其所有於縱火所用之打火機1只。
二、案經乙○○、丁○○訴由台北縣政府警察局土城分局報請台
    灣板橋地方法院檢察署檢察官偵查起訴。
    理  由
一、被告甲○○及檢察官對卷內證據資料，均不爭執其證據能力
    ，於原審認罪，原審並依簡式判決審判，本件判決所採用之
    證據，均有證據能力，合先敘明。
二、訊據被告甲○○，坦承有放火燒燬機車之事實，核與告訴人
    乙○○、丁○○於警詢中之指訴、被害人丙○○於警詢中之
    指訴、證人洪志誠於警詢及偵查中之證述、現場證人張憶伶
    於警詢中之證述均大致相符合。並有台北縣政府消防局火災
    原因調查報告書、現場監視錄影光碟暨台灣板橋地方法院檢
    察署勘驗筆錄在卷可稽及有被告放火所有之打火機1只扣案
    可證。
三、雖被告於上訴本院稱：其女友丙○○之機車，為其出錢購買
    云云。惟查被告於警詢、偵查及原審法院審理，均未為此答
    辯，其上訴始提出，已有存疑。且被害人丙○○於警詢陳述
    該機車為其所有（見偵查卷第24頁）。被告於偵查中亦稱機
    車為丙○○的（見偵查卷第126頁），且被告又提不出其出
    資購買之證明。退步言之，縱被告有出錢為其女友購買機車
    ，但既贈與其女友丙○○，既屬丙○○所有，亦屬他人之物
    ，並不影響其犯罪之成立。被告在人口密集之住宅旁點火燃
    燒機車，且機車內並有汽油等易燃物，如延燒住宅，將釀成
    重大災害，自足生公共危險。被告事證明確，犯行洵堪認定
    ，應予依法論科。
四、核被告所為，係犯刑法第175條第1項之放火燒燬他人所有物
    罪。而放火行為原含有毀損性質，不另論以毀損罪。
五、原審基此認定，援引刑法第175條第1項、第38條第1項第2款
    等規定。審酌被告之素行、犯罪之動機、目的、被害人所受
    之損害，對社會大眾之生命財產安全有嚴重之危害及犯罪後
    坦承犯行，態度良好等一切情狀，量處有期徒刑1年4月，扣
    案之打火機1只，係被告所有供犯罪所用之物，併予宣告沒
    收。經核其認事用法，均無不合。被告上訴意旨，除爭執丙○○之機車為其出資外，請求對其為緩刑宣告。惟查被告迄
    今仍未對各被害人為民事賠償，且其放火行為，可能招致無
    辜居民生命、財產之重大損害，自不宜宣告緩刑，上訴核無
    理由，應予駁回。
六、據上論斷，應依刑事訴訟法第368條，判決如主文。
本案經檢察官吳國南到庭執行職務。
中    華    民    國    95    年    12    月    12    日
                  臺灣高等法院刑事第十六庭
                              審判長法  官  葉騰瑞
                                    法  官  黃俊明
                                    法  官  趙功恆
以上正本證明與原本無異。
如不服本判決，應於收受送達後十日內向本院提出上訴書狀，其
未敘述上訴之理由者並得於提起上訴後十日內向本院補提理由書
（均須按他造當事人之人數附繕本）。
                                    書記官  孫佩琳
中    華    民    國    95    年    12    月    12    日
附錄本案論罪科刑法條全文：
刑法第175條第1項
放火燒燬前二條以外之他人所有物，致生公共危險者，處1年以
上7年以下有期徒刑。


司法院資訊處製作；財團法人民間司法改革基金會備份。
